【裁判字號】    92,易,1727
【裁判日期】    920711
【裁判案由】    贓物
【裁判全文】
臺灣臺中地方法院刑事判決                        九十二年度易字第一七二七號
    公  訴  人  臺灣臺中地方法院檢察署檢察官
    被      告  乙○○
右列被告因贓物案件，經檢察官提起公訴（九十二年度偵字第二一八號），本院判決
如左：
    主  文
乙○○故買贓物，累犯，處拘役伍拾日，如易科罰金，以佰元折算壹日。
    事  實
一、乙○○曾因竊盜罪，於民國八十一年十月二十日為臺灣高等法院臺中分院判處有
    期徒刑四月確定，同年五月十四日執行完畢；又因竊盜罪，於八十八年三月四日
    為本院判處有期徒刑五月確定，於八十九年四月二日執行完畢；再因竊盜罪，於
    九十一年三月五日為臺灣高等法院臺中分院判處有期徒刑六月確定，並於同年四
    月十一日易科罰金執行完畢；詎竟仍不知悔改，明知序號為000000000
    000000號之ＮＯＫＩＡ牌八八五五型行動電話手機一支（為甲○○○所有
    ，並於九十一年七月十日下午五時三十分，在臺中市○○區○○路秀羽素食館前
    ，因置於所騎用之機車坐墊內而被竊），係屬贓物，竟基於故買贓物之犯意，於
    九十一年七月十日晚上八時許，在臺中市○○路○段某處，向真實姓名、年籍均
    不詳之人，以不詳價格購買該行動電話手機一支。乙○○除於購買該行動電話機
    時，曾以自己申請之使用之行動電話門號０九一三─三八八五七八號ＳＩＭ卡插
    入該行動電話機試撥一次外，於購入該行動電話機後，即未曾使用該行動電話機
    ，旋於數日後，以新台幣（下同）六千元之價格，轉賣予真實姓名、年籍不詳綽
    號「外省仔」之男子。嗣經警調閱通聯紀錄，發現乙○○曾使用該行動電話，始
    查悉上情。
二、案經臺中市警察局第六分局報請臺灣臺中地方法院檢察署檢察官偵查起訴。
    理  由
一、訊據被告乙○○固坦承有於九十一年七月十日晚上八時許，在臺中市○○路○段
    某處跳蚤市場，向真實姓名、年籍均不詳之人購買前揭序號為00000000
    0000000號之ＮＯＫＩＡ牌八八五五型行動電話手機一支，且以其所使用
    之０九一三─三八八五七八號行動電話門號試撥打一次，並於數日後，即以六千
    元之價格出賣予綽號「外省仔」之人等事實，惟否認有何贓物犯行，並辯稱：伊
    是在跳蚤市場以近二萬元之價格向一名女子購買者，且該名女子是買手機的人，
    隔天伊再去找該名女子，即已經找不到人了，伊並不知道該手機是贓物等語。經
    查：
  (一)該序號為000000000000000號之ＮＯＫＩＡ牌八八五五型行動電
    話手機一支係被告害人甲○○○所有，且已於九十一年七月十日下午五時許，在
    臺中市○○區○○路秀羽素食館前，因置於所騎用之機車坐墊內而被竊之事實，
    業經被害人在警詢時指述明確，並有贓物認領保管單一件及該手機照片一幀附卷
    可稽，足認該行動電話手機確係贓物無訛。
  (二)被告確有於九十一年七月十日晚上八時十七分，以其所使用之行動電話門號０九
    一三─三八八五七八號之ＳＩＭ卡插入該行動電話手機，而以該行動電話手機試
    撥打至０九二三─三二一三六九號門號一次，此後即未曾以該門號使用上開手機
    則為被告所自承，並有電話通聯紀錄及門號申請人資料在卷可稽。
  (三)被告就買入該行動電話手機之價格，先於警訊中供稱係以一萬一千元之價格購入
    者（見偵卷第六頁正面）；於檢察官訊問時則供稱購入之價格為一萬五千元以下
    （見偵卷第三十七頁背面）；嗣於本院審理時則供述購入之價格為近二萬元（見
    本院九十二年六月二十七日審理筆錄）；衡以被告並非以買賣行動電話為業之人
    ，自九十一年七月至今，亦僅買賣過上開行動電話手機一次，對於買入該手機之
    價格縱不復記憶清晰，惟亦應不至有如偵、審時所供差異甚鉅之價格。又被告既
    自承其每月薪資不過三萬元左右，且於此前已有申請另一ＮＯＫＩＡ牌八二五○
    型手機搭配０九一三─三八八五七八號門號使用，似無須在經濟拮据之情形下，
    花費占其每月薪資三分之一至二分之一之金錢，購買並無迫切使用需求之手機？
    且被告除於購買時試撥過一次外，於購入該手機後，並未曾使用過上開手機，更
    足認被告並無使用該手機之需求。甚者，被告於買入該手機後在未曾使用過該手
    機之情形下，即於數日後，竟以六千元之價格出售予綽號「外省仔」之人，而平
    白損失數千元至萬餘元之價差？顯見被告前後多次所供購入該行動電話手機之價
    格，應與事實不符，而不可採信。
  (四)查行動電話手機係高精密之機器，一般消費者於購買後，通常有保固、維修等售
    後服務之需求；又行動通訊，因近年來因政府開放行動通訊營業執照，且經各行
    動電話公司大力促銷，使國內通訊市場交易蓬勃，是相關手機及配件門市，已經
    普遍設立，通路發展茂盛。故除有明顯之價差利潤外，一般人通常會至固定門市
    購買，以求保障（保固及維修）。被告前揭所辯之購買價格，不論是在偵、審時
    所供之價格，相較於一般市價，並無明顯價差利益，其又何以花費鉅資在路邊攤
    購買毫無保障之手機？且事後亦確無法找到售予其手機之人。又本案該手機之價
    格約一萬七千五百元，業據被害人於警詢時指述明確，果如被告於本院審理時所
    言，其係以近二萬元之價格購入，豈非以超出市場新機之價格，而在跳蚤市場購
    入二手機，益見其供稱購入之價格確與事實不符。且其若非就該手機為贓物一節
    有所認識，何須於購入後短短數日即再轉售；顯見被告所辯不知該行動電話手機
    是贓物等語，實與常情有違而顯不足採信，本件事證已經明確，被告犯行洵堪認
    定。
二、核被告所為，係犯刑法第三百四十九條第二項故買贓物罪。被告曾因竊盜罪，於
    八十八年三月四日為本院判處有期徒刑五月確定，於八十九年四月二日執行完畢
    ；再因竊盜罪，於九十一年三月五日為臺灣高等法院臺中分院判處有期徒刑六月
    確定，並於同年四月十一日易科罰金執行完畢，有臺灣臺中地方法院檢察署刑案
    資料查註紀錄表及臺灣高等法院被告全國前案紀錄表各一件在卷可稽，其於受有
    期徒刑之執行完畢後，五年內再犯本件有期徒刑以上之罪，為累犯，應依刑法第
    四十七條規定加重其刑。爰審酌被告犯罪之動機、目的、手段、品行，及被告故
    買贓物使被害人追償困難，暨所故買贓物之行動電話手機價值約為一萬七千五百
    元，其犯罪所生損害不鉅，且犯後已經於九十一年十一月四日自其綽號「外省仔
    」之友人處取回被害人之行動電話手機返交被害人（惟亦無法供出該人之真實姓
    名、年籍），並否認犯罪之犯後態度等一切情狀，量處如主文所示之刑，並諭知
    易科罰金之折算標準，以示懲儆。
據上論斷，應依刑事訴訟法第二百九十九條第一項前段，刑法第三百四十九條第二項
、第四十七條、第四十一條第一項前段，罰金罰鍰提高標準條例第一條前段、第二條
，判決如主文。
中      華      民      國      九十二      年    七    月    十一      日
                                    臺灣臺中地方法院刑事第一庭
                                        法  官  林  源  森
右正本證明與原本無異
如不服本判決，應於收受本判決後十日內向本院提出上訴書狀，其未敘述上訴理由者
，並得於提起上訴後十日內向本院補提理由書狀（均須按他造當事人之人數附繕本）
「切勿逕送上級法院」
                書記官
中      華      民      國      九十二      年    七    月    十一      日
附錄本案論罪科刑法條全文：
刑法第三百四十九條
收受贓物者，處三年以下有期徒刑、拘役或五百元以下罰金。
搬運、寄藏、故買贓物或為牙保者，處五年以下有期徒刑、拘役或科或併科一千元以
下罰金。
因贓物變得之財物，以贓物論。


司法院資訊處製作；財團法人民間司法改革基金會備份。
